臺灣臺南地方法院刑事判決
110年度易字第600號
公  訴  人  臺灣臺南地方檢察署檢察官
被      告  吳俊定



上列被告因竊盜案件，經檢察官提起公訴（110年度偵字第2448
號、110年度偵字第6402號、110年度偵字第6418號），被告於準
備程序中就犯罪事實為有罪之陳述，本院以簡式審判程序進行審
判，判決如下：
    主  文
吳俊定犯竊盜罪，累犯，處有期徒刑肆月，如易科罰金，以新臺
幣壹仟元折算壹日。
吳俊定犯竊盜罪，累犯，處拘役肆拾日，如易科罰金，以新臺幣
壹仟元折算壹日；又犯竊盜罪，累犯，處拘役壹拾伍日，如易科
罰金，以新臺幣壹仟元折算壹日。應執行拘役伍拾日，如易科罰
金，以新臺幣壹仟元折算壹日。
未扣案之犯罪所得香環銅器壹個沒收，於全部或一部不能沒收時
，追徵其價額。
    事實及理由
一、被告所犯係死刑、無期徒刑、最輕本刑為3年以上有期徒刑
    以外之罪，其於準備程序中就前揭被訴事實為有罪之陳述，
    經法官告知簡式審判程序之旨，並聽取其與公訴人之意見後
    ，本院裁定進行簡式審判程序，合先敘明。
二、本件犯罪事實及證據，均引用檢察官起訴書之記載（如附件
    ），就證據部分補充「被告於本院審理時之自白」。
三、核被告於附件犯罪事實一之㈠㈡㈢所為，各係犯刑法第320條第
    1項之普通竊盜既遂罪。被告上開3次竊盜犯行，犯意各別，
    行為互殊，應予分論併罰。被告前因竊盜案件，經本院以10
    7年度易字第1491號判決處有期徒刑3月；又因竊盜案件，經
    本院以107年度易字第1361號判決處有期徒刑4月；再因竊盜
    案件，經本院以108年度易字第229號判決處有期徒刑6月；
    上開3罪有期徒刑部分經本院以108年度聲字第1755號裁定應
    執行有期徒刑11月確定，於民國108年8月14日入監執行，於
    109年7月13日執行完畢，有臺灣高等法院被告前案紀錄表可
    稽，其受有期徒刑執行完畢，5年以內再故意犯本件有期徒
    刑以上之上開3罪，均應依刑法第47條第1項規定，論以累犯
    ，並加重其刑。
四、爰審酌被告已有竊盜前科，仍不思以己力賺取所需，任意竊
    取他人財物，造成他人財產損害及日常生活不安，實屬可議
    ，惟念其犯後坦承犯行，態度並非不良，且所竊之物，已部
    分歸還告訴人張國安、被害人郭俊達，有贓物認領保管單可
    稽，所生損害業已減輕，暨考量各被竊取財物之價值等一切
    情狀，各量處如主文所示之刑，各諭知易科罰金折算標準，
    及就附件犯罪事實一之㈡㈢犯行部分定其應執行之刑，並諭知
    易科罰金折算標準。被告竊得之香環銅器1個，雖未扣案，
    但因未實際合法發還告訴人陳俊銘，應依刑法第38條之1第1
    項前段、第3項規定宣告沒收，如全部或一部不能沒收時，
    追徵其價額。另被告所竊取附件犯罪事實一之㈠㈡所示之物，
    業已各實際合法發還告訴人、被害人，此有贓物認領保管單
    可佐，依刑法第38條之1第5項之規定，自不予宣告沒收或追
    徵。
據上論斷，應依刑事訴訟法第299條第1項前段、第273條之1第1
項、第310條之2、第454條第2項，刑法第320條第1項、第47條第
1項、第51條第6款、第41條第1項前段、第38條之1第1項、第3項
，刑法施行法第1條之1，判決如主文。
本案經檢察官許華偉提起公訴，檢察官呂舒雯到庭執行職務。
中　　華　　民　　國　　110 　年　　7 　　月　　30　　日
　　                刑事第八庭    法　官 郭瓊徽
以上正本證明與原本無異。
如不服本判決應於收受本判決後20日內向本院提出上訴書狀，並
應敘述具體理由。其未敘述上訴理由者，應於上訴期間屆滿後20
日內向本院補提理由書狀（均須按他造當事人之人數附繕本）「
切勿逕送上級法院」。 
　　　　　　　　　　　　　　　　　書記官 王珮君
中　　華　　民　　國　　110 　年　　7 　　月　　30　　日
附錄
中華民國刑法第320條
意圖為自己或第三人不法之所有，而竊取他人之動產者，為竊盜
罪，處5年以下有期徒刑、拘役或50萬元以下罰金。
意圖為自己或第三人不法之利益，而竊佔他人之不動產者，依前
項之規定處斷。
前二項之未遂犯罰之。
附件：
臺灣臺南地方檢察署檢察官起訴書
                                     110年度偵字第2448號
                                     110年度偵字第6402號
                                     110年度偵字第6418號
　　被　　　告　吳俊定　男　54歲（民國00年0月00日生）
　　　　　　　　　　　　住○○市○○區○○里○○○00號
　　　　　　　　　　　　國民身分證統一編號：Z000000000號

上列被告因竊盜案件，業經偵查終結，認為應提起公訴，茲敘述
犯罪事實及證據並所犯法條如下：
　　　　　犯罪事實
一、吳俊定前因竊盜案件，經臺灣臺南地方法院以108年度易字
    第229號確定判決處以有期徒刑6月，經與他罪定應執行刑，
    於民國109年11月10日徒刑執行完畢出監。詎其仍不知悔改
    ，分別基於意圖為自己不法所有之竊盜犯意，實施下列竊盜
    犯行：
  （一）吳俊定基於竊盜之犯意，於110年1月13日上午10時許，
         要求不知情之陳建裕、簡志安（涉嫌竊盜部分另為不
        起 訴處分）2人，前來吳俊定住所即臺南市○○區○○里○○
        ○00號旁鐵皮屋，竊取張國安所有之製麻油機4台、輕鋼
        鐵7支、鋼管3支、工字鐵3支、鐵汽油箱1個、貨車車頂
        擋風板1頂（價值合計約新臺幣（下同）44,600元）後
        ，由陳建裕、簡志安2人徒手將上開財物搬運至車牌號
        碼000-0000號自用小貨車上，欲載往陳建裕在臺南市歸
        仁區經營之資源回收場變賣。嗣因張國安察覺有異報警
        處理，經警及時至案發現場處理，並在前揭自用小貨車
        上查獲上述財物，始悉上情。（本署110年度偵字第244
        8號）
  （二）吳俊定基於竊盜之犯意，於110年2月28日上午5時14分 
         許，在臺南市○○區○○街00號前，徒手竊取郭俊達所有
        之自行車1輛（價值約3,500元）作為代步之用。嗣因郭
        俊達發覺財物遭竊報警處理，經警調閱相關監視攝影畫
        面，始循線查悉上情。（本署110年度偵字第6402號  
        ）
  （三）吳俊定基於竊盜之犯意，於110年2月17日凌晨4時9分許
        ，在臺南市○○區○○路000巷00號「開天聖明宮」前，徒
        手竊取陳俊銘管理之香環銅器1個（價值約500元）後，
        在不詳時、地，將竊得香環銅器丟棄。嗣因廟祝郭岳明
        發覺財物遭竊報警處理，經警調閱相關監視攝影畫面，
        始循線查悉上情。（本署110年度偵字第6418號）
二、案經張國安訴由臺南市政府警察局新化分局移送偵辦及陳俊
    銘委由郭岳明訴由臺南市政府警察局永康分局移送偵辦。
　　　　　證據並所犯法條
一、訊據被告吳俊定就上開犯罪事實欄「一、（一）」涉案部分
    ，固坦承確曾在告訴及報告意旨所載時、地，未經告訴人張
    國安同意，即委託不知情之同案被告陳建裕、簡志安2人搬
    運製麻油機4台、輕鋼鐵7支、鋼管3支、工字鐵3支、鐵汽油
    箱1個、貨車車頂擋風板1頂等財物，欲載往陳建裕在臺南市
    歸仁區經營之資源回收場變賣等情，惟矢口否認有何竊盜犯
    行，辯稱：因告訴人張國安的太太欠我10萬元，我找不到他
    太太，就去搬他的東西，他沒有同意等語；至上開犯罪事實
    欄「一、（二）」與「一、（三）」部分，被告吳俊定經傳
    未到，但在警詢時均坦承確曾在告訴及報告意旨所載時、地
    ，取走各該財物，惟就犯罪事實欄「一、（二）」部分，辯
    稱不知騎走之自行車為他人所有，就犯罪事實欄「一、（三
    ）」部分，則稱要收服眾神明治癒我腳傷等語。經查：本件
    犯罪事實，業據告訴人張國安、被害人郭俊達與告訴代理人
    郭岳明警詢或偵查中證述明確，並有臺南市政府警察局新化
    分局扣押筆錄、扣押物品目錄表、贓物認領保管單、蒐證照
    片、車輛詳細資料報表、相關監視攝影畫面翻拍照片、臺南
    市政府警察局永康分局扣押筆錄、扣押物品目錄表、贓物認
    領保管單附卷可稽，堪認屬實，被告所辯尚屬卸責之詞，並
    無可採。本件事證明確，被告犯嫌應堪認定。
二、核被告所為，係涉刑法第320條第1項之竊盜罪嫌。被告實施
    之3次竊盜犯行，其犯意各別、行為互殊，請予分論併罰。
    被告曾受有期徒刑執行完畢，有本署刑案資料查註紀錄表在
    卷可參，5年以內故意再犯本件有期徒刑以上之罪，為累犯
    ，請依刑法第47條第1項規定加重其刑。另按犯罪所得，屬
    於犯罪行為人者，沒收之，刑法第38條之1第1項前段定有明
    文，本件被告所竊財物香環銅器1個（價值約500元）雖未扣
    案，但因未實際合法發還被害人，仍請依刑法第38條之1第1
    項本文宣告沒收，並於不能或不宜執行沒收時，追徵其價額
    。
三、至告訴人張國安於偵查中另主張前揭告訴意旨所指製麻油機
    4台遭被告吳俊定及同案被告陳建裕、簡志安2人毀損等語。
    惟告訴人就提告之毀損行為，固提出製麻油機4台照片為據
    ，惟各該照片並未註明拍攝時、地，告訴人就毀損行為之時
    、地，亦未另為主張，無從確認製麻油機4台確遭被告吳俊
    定等人毀損，應認被告吳俊定就毀損部分罪嫌不足。惟此部
    分若成立犯罪，因與前揭起訴部分核屬一行為觸犯數罪名之
    想像競合犯之裁判上一罪關係，為法律上同一案件，應為前
    揭起訴效力所及，爰不另為不起訴處分，併此敘明。
四、依刑事訴訟法第251條第1項規定提起公訴。
    此    致
臺灣臺南地方法院
中　　華　　民　　國　 110　　年　　6 　　月　　10　　日
                              檢察官   許 華 偉
本件證明與原本無異
中　　華　　民　　國　 110　　年　　6 　　月　　15　　日
                              書記官   劉 豫 瑛
附錄法條：
中華民國刑法第320條
意圖為自己或第三人不法之所有，而竊取他人之動產者，為竊盜
罪，處 5 年以下有期徒刑、拘役或 50 萬元以下罰金。
意圖為自己或第三人不法之利益，而竊佔他人之不動產者，依前
項之規定處斷。
前二項之未遂犯罰之。